【裁判字號】    97,上易,1768
【裁判日期】    971007
【裁判案由】    竊盜
【裁判全文】
臺灣高等法院刑事判決                97年度上易字第1768號
上  訴  人  臺灣士林地方法院檢察署檢察官
被      告  甲○○
上列上訴人因被告竊盜案件，不服臺灣士林地方法院97年度易字
第802號，中華民國97年5月30日第一審判決（起訴案號：臺灣士
林地方法院檢察署97年度偵字第4846號），提起上訴，本院判決
如下：
    主  文
上訴駁回。
    事實及理由
一、本案經本院審理結果，認第一審判決被告甲○○犯竊盜罪
    拾伍罪（詳如附表所示），各處有期徒刑月，應執行有期
    徒刑壹年陸月等，認事用法及量刑均無不當，應予以維持，
    並引用第一審判決書記載之事實、證據及理由。
二、檢察官上訴意旨略以被告甲○○曾有竊盜犯行並經判處有罪
    確定之紀錄，本次犯行雖不構成累犯，然短期內行竊次數即
    高達35次，又被告行竊處所均在大眾運輸工具諸如捷運、火
    車之腳踏車停車場，被害人應均係以腳踏車為轉乘大眾運輸
    工具接駁通勤之民眾，雖被告僅行竊價值微薄之腳踏車照明
    車燈，然該物品之有無事關通勤民眾騎乘腳踏車往來安全，
    且被告雖於警詢及偵查中坦承犯行，然嗣於原審審理中全然
    翻異前供，顯見被告對其犯行並無悔意，原審雖就各次犯行
    均量處有期徒刑3月，則定執行刑最高刑度高達8年9月，原
    審僅諭知應執行1年6月，與被告之罪行有所失衡。再者，被
    告於警詢及偵查中自承看見他人腳踏車上零件會想要偷竊，
    足見被告確以竊盜成習，非令入勞動處所強制工作，實不足
    以矯正其惡習，原審未併與諭知強制工作，亦屬不當。綜上
    所述，原審對於被告之犯罪情狀、犯後態度末為詳細考慮，
    量刑過輕，故而提起上訴等，然查原審已審酌被告甲○○所
    為，均係犯刑法第320條第第1項之普通竊盜罪，曾有竊盜罪
    前科，此有被告前案紀錄表存卷可按，顯毫無警惕之心，又
    再度犯下竊盜案，惡性非輕，及被告犯罪之動機、目的、手
    段、所生之危害、竊得財物之次數與價值、犯後曾坦承全部
    犯行，惟於原審審理時僅承認部分犯行等一切情狀，量處如
    原審主文所示之刑，並定其應執行刑，及衡量被告為本件竊
    盜行為前，雖有多次竊盜罪前科，惟最近一次係於90年間，
    距本件竊盜行為已有7年，應無竊盜之習慣可言，有被告前
    案紀錄表可憑，故原審認諭知被告如主文所示之應執行有期
    徒刑1年6月，已足以完全評價及論處其犯罪行為，尚無依竊
    盜犯贓物犯保安處分條例第3條第1項之規定，對被告人施以
    強制工作之保安處分之必要等，公訴人所提之上訴理由，原
    審均已詳為審酌，經核並無違誤，且被告有輕度之智障，亦
    有其所提之殘障手冊在卷可稽，是公訴人之上訴為無理由，
    應予駁回。
據上論斷，應依刑事訴訟法第373條、第368條判決如主文。
本案經檢察官曾忠己到庭執行職務。
中    華    民    國    97    年    10    月    7     日
                  刑事第九庭  審判長法  官 陳貽男
                                    法  官 周盈文
                                    法  官 許宗和
以上正本證明與原本無異。
不得上訴。
                                    書記官 林淑貞
中    華    民    國    97    年    10    月    14    日
   附表：
  ┌──┬─────┬─────────┬───┬─────┐
  │編號│犯罪時間  │犯罪地點          │被害人│犯罪所得  │
  │    │          │                  │      │          │
  ├──┼─────┼─────────┼───┼─────┤
  │1   │97年4月3日│臺北市大同區捷運圓│不詳  │腳踏車照明│
  │    │14時42分許│山站2號 (西北角)出│      │燈2個、警 │
  │    │          │口旁腳踏車停放處  │      │示燈3個   │
  ├──┼─────┼─────────┼───┼─────┤
  │2   │97年3月下 │桃園市桃園後火車站│不詳  │腳踏車前後│
  │    │旬某日    │腳踏車停放處（桃園│      │照明警示燈│
  │    │          │市○○○路16號前）│      │13 個     │
  ├──┼─────┼─────────┼───┼─────┤
  │3   │97年3月下 │臺北市士林捷運站旁│不詳  │腳踏車前後│
  │    │旬某日    │腳踏車停放處（臺北│      │照明警示燈│
  │    │          │市○○區○○路18號│      │3個       │
  │    │          │前）              │      │          │
  ├──┼─────┼─────────┼───┼─────┤
  │4   │97年3月下 │臺北市石牌捷運站旁│不詳  │腳踏車前後│
  │    │旬某日    │腳踏車停放處（臺北│      │照明警示燈│
  │    │          │市○○區○○街1段 │      │2個       │
  │    │          │367號前）         │      │          │
  ├──┼─────┼─────────┼───┼─────┤
  │5   │97年3月下 │臺北市萬華區龍山寺│不詳  │腳踏車前後│
  │    │旬某日    │捷運站旁腳踏車停放│      │照明警示燈│
  │    │          │處（臺北市萬華區西│      │4個       │
  │    │          │園路1段167號前）  │      │          │
  ├──┼─────┼─────────┼───┼─────┤
  │6   │97年3月下 │臺北市中山足球場旁│不詳  │腳踏車前後│
  │    │旬某日    │腳踏車停放處（臺北│      │照明警示燈│
  │    │          │市○○區○○街1號 │      │5個       │
  │    │          │前）              │      │          │
  ├──┼─────┼─────────┼───┼─────┤
  │7   │97年3月下 │臺北縣淡水捷運站旁│不詳  │腳踏車前後│
  │    │旬某日    │腳踏車停放處（臺北│      │照明警示燈│
  │    │          │縣淡水鎮○○街73巷│      │2個       │
  │    │          │1號前）           │      │          │
  ├──┼─────┼─────────┼───┼─────┤
  │8   │97年4月3日│臺北火車站旁腳踏車│不詳  │腳踏車照明│
  │    │下午2時許 │停放處（臺北市中正│      │燈1個     │
  │    │          │區○○街○段15號前 │      │          │
  │    │          │）                │      │          │
  └──┴─────┴─────────┴───┴─────┘
附錄：本案論罪科刑法條全文
中華民國刑法第320條
（普通竊盜罪、竊佔罪）
意圖為自己或第三人不法之所有，而竊取他人之動產者，為竊盜
罪，處 5 年以下有期徒刑、拘役或 5 百元以下罰金。
意圖為自己或第三人不法之利益，而竊佔他人之不動產者，依前
項之規定處斷。
前二項之未遂犯罰之。


司法院資訊處製作；財團法人民間司法改革基金會備份。
